---
output:
  html_document:
    toc: true
    toc_float: true
params:
  turnus: "3"
  kurz: "Ekonomie"
---

---
title: '`r paste0(params$kurz," (",params$turnus,")")`'
---

```{r init_course, include=FALSE}
library(knitr)
options(max.print="75")
opts_chunk$set(echo=FALSE,
	             cache=FALSE,
               prompt=FALSE,
               tidy=TRUE,
               comment=NA,
               message=FALSE,
               warning=FALSE)
opts_knit$set(width=75)
```

```{r}
source("library.r")
source("loadprocesseddata.r")
```

```{r dataset}
thiskurz <- kurzy %>% filter(session == as.character(params$turnus),
                             kurz == as.character(params$kurz))
```

# Zpětná vazba na kurz

## Celkové hodnocení

```{r}
hodavg <- thiskurz %>% group_by(kurzslot) %>% summarise(prumer=mean(hodnoceni))
names(hodavg) <- c("Blok setkání","Průměrná známka")
```

Průměrná známka: `r knitr::kable(hodavg, digits=2)`

(Je možné, že jsi učil/a jen v jednom slotu, ale ukazují se ti oba, nebo naopak. Je to tím,
jak studenti zadali kurzy v dotazníku.)

## Co se studentům nejvíc líbilo?

```{r results="asis"}
print_bullets(thiskurz$libilo)
```

## Co zlepšit na kurzu

```{r results="asis"}
print_bullets(thiskurz$zmenit)
```

# Zapojení

## Obtížnost

### Setkání kurzu

### Materiály na kurz

# Zpětná vazba na lektora

## Hodnocení

## Poznámky k lektorovi

```{r results="asis"}
print_bullets(thiskurz$lektorpoznamky)
```

# Dopad

Ovlivnil kurz studenty?

## Ano, nebo ne?

```{r}
ovlivneno <- thiskurz %>%
  filter(!is.na(ovlivnil)) %>% 
  mutate(ovlivnil = ifelse(ovlivnil %in% c("Ano","Yes"), 1, 0)) %>% 
  summarise(ovlivnil = mean(ovlivnil, na.rm=T))
```

```{r, results="asis",strip.white=T}
library(flexdashboard)
gauge(round(ovlivneno[1,1]*100, 0), min = 0, max = 100, symbol = '%', gaugeSectors(
  success = c(80, 100), warning = c(40, 79), danger = c(0, 39)
))
```


## V čem?

```{r results="asis"}
if(length(thiskurz$ovlivnilVCem[!is.na(thiskurz$ovlivnilVCem)])>0) {
  cat(paste("* ", thiskurz$ovlivnilVCem[!is.na(thiskurz$ovlivnilVCem)]), sep="\n\n")
} else {cat("Nic.")}
```

## Pokud ne, proč ne?

```{r results="asis"}
print_bullets(thiskurz$ovlivnilProcNe)
```
